【裁判字號】    90,易,2193
【裁判日期】    900919
【裁判案由】    竊盜
【裁判全文】
臺灣臺中地方法院刑事判決                          九十年度易字第二一九三號
    公  訴  人  臺灣臺中地方法院檢察署檢察官
    被      告  丙○○即馮恆如.
右列被告因竊盜案件，經檢察官聲請簡易判決處刑（九十年度偵字第七二三０號），
本院臺中簡易庭認不宜以簡易判決處刑，簽移本院刑事庭改依通常程序判決如左：
    主  文
丙○○竊盜，累犯，處有期徒刑參月，如易科罰金，以參佰元折算壹日。
    事  實
一、丙○○前曾於民國（以下同）八十二年間，因違反肅清煙毒條例、麻醉藥品管理
    條例二罪，經本院於八十三年一月二十七日以八十三年度訴字第一三二號判處有
    期徒刑三年、四月，定其應執行刑為有期徒刑三年二月，經上訴臺灣高等法院臺
    中分院於八十三年五月六日以八十三年度上訴字第一六八八號駁回上訴而確定，
    八十三年十月五日送監執行，八十五年一月十八日假釋出獄，期間付保護管束，
    迄八十六年十一月十五日未經撤銷保護管束而執行完畢，猶未知悔改；又於九十
    年四月十三日下午九時四十五分許，在臺中市○○路二九九號與文昌東十二街「
    兒童公園」側門處，見乙○○所有之車牌號碼ＯＢＨ─三六五號機車一部停放於
    該址，且無人看管，竟意圖為自己不法之所有，開啟該機車置物箱後，下手竊取
    該機車置物箱內之計算機一臺、雨衣一件及電池三個等物品，得手後欲離開現場
    時，適為乙○○與其友人賴志鳴、丁○○發現而報警當場查獲。
二、案經臺中市警察局第五分局報請臺灣臺中地方法院檢察署檢察官偵查起訴。
    理  由
一、訊據被告丙○○固不否認其有於右揭時地開啟被害人乙○○所有前開機車置物箱
    而取出計算機一臺、雨衣一件、及電池三個等情事，惟矢口否認有何竊盜犯行，
    辯稱：因前曾向友人甲○○借用機車而失竊，見乙○○所有之機車廠牌與甲○○
    所有機車相同，而查看該機車是否為甲○○所有，並非竊盜該機車置物箱內之財
    物等云云；惟查：右揭事實已據被害人乙○○分別於警訊及偵審中指訴綦詳，核
    與證人賴志鳴、丁○○二人分別於警訊中所證述之情節相符，並有贓物保管收據
    一紙附卷可據；且被告於本院審理中亦自承：「當時向甲○○借用機車時，機車
    置物箱內有機車行車執照與駕駛執照，但無雨衣」、「在開啟乙○○所有機車置
    物廂前已看見機車置物箱內雨衣有外露一點點，可以看見雨衣。」等語，則果如
    被告所辯係因找尋向友人甲○○借用而失竊之機車致開啟被害人乙○○所有機車
    之置物箱以查看該機車是否為甲○○所有，然被告既已明知向甲○○借用之機車
    置物箱內僅有機車之行車執照與駕駛執照，而於開啟被害人乙○○所有前揭機車
    置物箱前，已見著被害人乙○○機車置物廂有雨衣外露，該時被告自當已明知該
    機車顯非甲○○所有，被告又何需再開啟被害人乙○○機車置物廂查看之必要，
    被告開啟被害人乙○○上揭機車置物箱係為下手竊取其內財物之情甚明，是顯見
    被告所辯稱開啟被害人乙○○機車置物箱係為查看該機車是否為甲○○所有云云
    ，為屬事後卸責之詞，不足以採信；事證明確，被告竊盜犯行，堪以認定。
二、核被告丙○○所為，係犯刑法第三百二十條第一項之竊盜罪；又被告前曾於八十
    二年間，因違反肅清煙毒條例、麻醉藥品管理條例二罪，經本院於八十三年一月
    二十七日以八十三年度訴字第一三二號判處有期徒刑三年、四月，定其應執行刑
    為有期徒刑三年二月，經上訴臺灣高等法院臺中分院於八十三年五月六日以八十
    三年度上訴字第一六八八號駁回上訴而確定，八十三年十月五日送監執行，八十
    五年一月十八日假釋出獄，期間付保護管束，迄八十六年十一月十五日未經撤銷
    保護管束而執行完畢之情，有臺灣臺中地方法院檢察署刑案資料查註紀錄表與臺
    灣高等法院被告全國刑案紀錄表各一紙在卷可憑，其於五年之內，再犯本件有期
    徒刑以上之罪，為累犯，應依累犯規定加重其刑。爰審酌被告於犯後猶矯飾犯行
    ，未知悔改，惟念其本次犯行所竊取財物不多，所生危害並非重大等一切情狀，
    量處如主文所示之刑，並諭知易科罰金之折算標準，以示懲儆。
據上論斷，應依刑事訴訟法第四百五十二條、第二百九十九條第一項前段，刑法第三
百二十條第一項、第四十七條、第四十一條第一項前段，罰金罰鍰提高標準條例第一
條前段、第二條，判決如主文。
中      華      民      國      九十      年      九    月     十九     日
                                        法  官   梁   堯   銘
右正本證明與原本無異。
如不服本判決，應於送達後十日內向本院提出上訴狀（須附繕本），上訴於臺灣高等
法院臺中分院。
                                        書記官
中      華      民      國      九十      年      九    月     十九     日
附錄論罪科刑法條
刑法第三百二十條
意圖為自己或第三人不法之所有，而竊取他人之動產者，為竊盜罪，處五年以下有期
徒刑、拘役或五百元以下罰金。
意圖為自己或第三人不法之利益，而竊佔他人之不動產者，依前項之規定處斷。
前二項之未遂犯罰之。


司法院資訊處製作；財團法人民間司法改革基金會備份。
